臺灣板橋地方法院刑事判決　　　　　　　 94年度易字第932號
公　訴　人　臺灣板橋地方法院檢察署檢察官
被　　　告　乙○○
選任辯護人　李岳霖律師
　　　　　　楊宗翰律師
上列被告因妨害名譽案件，經檢察官提起公訴（93年度偵字第12
543 號），本院判決如下：
    主  文
乙○○連續公然侮辱人，處罰金貳仟元，如易服勞役，以佰元
折算壹日。
    事  實
一、乙○○基於公然侮辱之概括犯意，分別於(一)民國93年8 月17
    日上午10時許，在臺灣板橋地方法院檢察署偵查大樓二樓偵
    查庭201 室旁休息區及(二)94年9 月14日上午11時許，在同上
    偵查大樓3 樓至1 樓大廳等處，於不特定多數人得以共見共
    聞之情況下，以臺語「瘋查某、偷東西」等足以貶損他人社
    會評價並使人難堪之言語，公然侮辱至臺灣板橋地方法院檢
    察署應訊之甲○○，足以妨害甲○○之名譽。
二、案經甲○○訴由臺北縣政府警察局中和分局報請臺灣板橋地
    方法院檢察署檢察官偵查起訴。
    理  由
一、訊據被告乙○○坦承於上揭時間兩次至臺灣板橋地方法院檢
    察署應訊時均有遇到告訴人甲○○之事實，惟矢口否認有何
    公然侮辱之犯行，辯稱：伊並沒有罵告訴人云云（見本院94
    年9 月26日審判筆錄第4 頁）。然查，上揭犯罪事實，業據
    告訴人甲○○於偵查中指訴歷歷，並有證人即甲○○委任之
    告訴代理人蔡瑞麟律師於偵查中結證稱：93年8 月17日上午
    10時許，伊陪同甲○○至臺灣板橋地方法院檢察署應訊後，
    在該署偵查大樓二樓偵查庭201 室旁休息區討論案情，因乙
    ○○遲到，伊就告知庭訊已完畢，乙○○看到甲○○就罵甲
    ○○「瘋查某、偷東西」；93年9 月14日上午11時許，伊又
    陪甲○○至臺灣板橋地方法院檢察署應訊，當時是在三樓，
    伊等為避開乙○○，就從三樓到一樓，但乙○○從三樓一直
    罵到一樓，罵「瘋查某、偷東西」等語（見93年度偵字第12
    543 號偵查卷宗第163 頁背面、164 頁），又被告於93 年8
    月17日、93年9 月14日均有前往臺灣板橋地方法院檢察署一
    節，亦有證人即被告之女柯郭素卿於偵查中結證屬實（見93
    年度偵字第12543 號偵查卷宗第164 頁背面），是被告於上
    述兩次前往臺灣板橋地方法院檢察署時，在該署二樓之休息
    區、三樓至一樓之樓梯間及大廳等處，指稱甲○○「瘋查某
    、偷東西」等語，徵而可信。況且被告前於偵查時即供稱：
    「（檢察官問：你有說告訴人「瘋查某」，並說她偷東西？
    ）有這樣說。」等語（見93年度偵字第12543 號偵查卷宗第
    163 頁背面），此係較近案發時之供述，較少權衡利害得失
    ，比之事後翻異之詞，自較可信，再參互上述證人甲○○、
    蔡瑞麟、柯郭素卿所述情節，要已足徵被告確有辱罵告訴人
    「瘋查某、偷東西」之話語，彰彰明甚。綜上，足認被告上
    開所辯，顯係事後圖卸飾詞，殊無可採，罪證明確，犯行洵
    堪認定。
二、核被告所為，係犯刑法第309 條第1 項公然侮辱罪。又被告
    先後多次犯行，時間緊密，犯罪構成要件相同，顯係基於概
    括犯意為之，為連續犯，依刑法第56條規定，以一罪論，並
    加重其刑。爰審酌被告係七旬老婦，不識之無，知識程度不
    高，又與告訴人早生嫌隙，憤而口出惡言責罵，對被害人名
    譽之損害非微，兼衡其犯罪後之態度等一切情狀，量處如主
    文所示之刑，並諭知易服勞役之折算標準，以資懲儆。
據上論斷，應依刑事訴訟法第299 條第1 項前段，刑法第56條、
第309 條第1 項、第42條第2 項，罰金罰鍰提高標準條例第1 條
前段、第2 條，判決如主文。
本案經檢察官朱立豪到庭執行職務
中　　華　　民　　國　　94　　年　　10　　月　　7 　　日
                  刑事第十七庭  審判長法　官  張江澤
                                      法  官  王綽光
                                      法  官  絲鈺雲
以上正本證明與原本無異。
如不服本判決，應於送達後10日內，向本院提出上訴狀。
                                      書記官　林怡秀
中　　華　　民　　國　　94　　年　　10　　月　　7 　　日
附錄本案論罪科刑法條全文：
刑法第309條
公然侮辱人者，處拘役或三百元以下罰金。
以強暴犯前項之罪者，處一年以下有期徒刑、拘役或五百元以下
罰金。
